【裁判字號】    97,訴,311
【裁判日期】    970321
【裁判案由】    毒品危害防制條例
【裁判全文】
臺灣基隆地方法院刑事判決               97年度訴字第311號
公  訴  人  臺灣基隆地方法院檢察署檢察官
被      告  甲○○
                    （現另案於臺灣基隆監獄執行中）
上列被告因毒品危害防制條例案件，經檢察官提起公訴（96年度
毒偵字第3077號），於本院準備程序進行中，被告就被訴之事實
為有罪之陳述，本院合議庭乃裁定由受命法官依簡式審判程序獨
任進行審理，並判決如下：
    主  文
甲○○施用第一級毒品，累犯，處有期徒刑柒月。
    事  實
一、甲○○曾因施用第二級毒品案件，經本院2 次裁定送觀察、
    勒戒後，均經認無繼續施用毒品傾向，而由臺灣基隆地方法
    院檢察署檢察官分別於87年8月4日、89年1月4日以87年度偵
    字第3100號、88年度毒偵緝字第74號為不起訴處分確定；再
    因施用第二級毒品，經本院於89年3月15日以89 年度基簡字
    第274號判處有期徒刑5月確定，其亦因該次施用毒品，而經
    本院裁定令入戒治處所強制戒治，於89年11月20日停止戒治
    付保護管束，又因犯竊盜罪，經本院於90年7月26日以89 年
    度訴字第1號判處有期徒刑1年2月確定，嗣經本院以90 年度
    聲字第886號裁定與前開有期徒刑5月合併定應執行刑為有期
    徒刑1年6月確定。詎於停止戒治付保護管束期間又因施用第
    二級毒品，除經本院裁定撤銷停止戒治令入戒治處所強制戒
    治外，亦經臺灣高等法院於90年10月月9日以90 年度上易字
    第2667號判處有期徒刑6 月確定；又於尚未重入戒治處所強
    制戒治前再犯施用第一級毒品罪，經本院於90年10月23日判
    處有期徒刑6月確定，嗣經本院以90年度聲字第1027 號裁定
    該二罪刑合併定應執行刑為有期徒刑10月確定；又因轉讓第
    二級毒品案件，經本院於88年5月11日以88年度訴字第144號
    判處有期徒刑8月、緩刑3年確定，因其於緩刑期內再犯前開
    各罪而經撤銷緩刑在案，其前開之有期徒刑1年6月、10月、
    8月先後接續執行，並先於90年5月10日入戒治處所戒治，於
    90年10月10日戒治完畢，接續執行前開各徒刑，於92年10月
    23日縮短刑期假釋出監，於93年7月25 日執行完畢。又因施
    用第一級毒品、施用第二級毒品案件，分別經臺灣高等法院
    及本院，分別以94年度上訴字第1124號、94年度基簡字第28
    2號判處有期徒刑1年、6月確定，嗣經臺灣高等法院以94 年
    度聲字第1097號裁定應執行有期徒刑1年4月確定，於95年10
    月23日縮刑期滿執行完畢；又因施用第一級毒品案件，經本
    院於96年12月12日以96年度訴字第97 1號判處有期徒刑7 月
    、7月，應執行有期徒刑10月確定（現執行中）。
二、詎甲○○猶不知戒除毒癮，復基於施用第一級毒品海洛因之
    犯意，於96年10月5日上午7、8 時許（起訴書記載為於96年
    10月5日下午2時5分為警採尿前回溯24 小時內之不詳時點）
    ，在其基隆市中山區○○○路57之1號3樓住處（起訴書記載
    為於不詳處所），以捲菸方式（起訴書記載為以不詳方法）
    ，非法施用第一級毒品海洛因1次。嗣於同日上午11時30 分
    時許，在基隆市○○區○○街產業道路另案查獲甲○○到案
    時，附帶經甲○○同意採驗其尿液結果，呈嗎啡（40590ng/
    ml）、可待因（6450ng/ml）陽性反應，而悉上情。
三、案經基隆市警察局第四分局移送臺灣基隆地方法院檢察署檢
    察官偵查起訴。
    理  由
一、程序事項：
    本件被告甲○○所犯者非為死刑、無期徒刑、最輕本刑為3
    年以上有期徒刑之罪或高等法院管轄第一審案件，其於準備
    程序進行中，先就被訴事實為有罪之陳述，經告知其簡式審
    判程序之旨，並聽取公訴人、被告之意見後，本院依刑事訴
    訟法第273條之1第1 項之規定，裁定由受命法官獨任進行簡
    式審判程序，合先敘明。
二、認定事實所依據之證據及理由：
    (一)被告自白：被告於本院審理中自白確有於上開時、地施用
      第一級毒品海洛因1 次之犯行事實，其任意自白核與下列
      事證相符，應堪採為證據。
    (二)尿液檢驗結果：
      臺灣尖端先進生技醫藥股份有限公司濫用藥物檢驗報告乙
      紙（附於96年度毒偵字第3077號偵查卷第8 頁），足證經
      被告同意採集其尿液送驗結果呈嗎啡、可待因陽性反應。
    (三)臺灣高等法院被告全國前案紀錄表附卷可參，足認被告確
      有如事實所載之觀察勒戒、強制戒治及徒刑之執行等事實
      。
三、論罪及科刑之理由：
  (一)查海洛因係毒品危害防制條例所列管之第一級毒品，此為該
    條例第2條第2項第1 款所明定。核被告所為，係犯毒品危害
    防制條例第10條第1 項之施用第一級毒品罪。被告持有第一
    級毒品以供其施用，其持有之低度行為應為其施用之高度行
    為所吸收，不另論罪。
  (二)被告曾有如前所述之犯罪科刑及刑之執行情形，此有臺灣高
    等法院被告前案紀錄表可稽，其於有期徒刑執行完畢後，5
    年內故意再犯本件最重本刑有期徒刑之罪，均構成累犯，應
    依刑法第47條第1項規定加重其刑。
  (三)爰審酌立法院於86年10月30 日三讀通過於87年5月20日公布
    ，同年月22日生效之毒品危害防制條例，該條例對於施用毒
    品之被告改以治療、矯治為目的，非重在處罰，是被告違反
    本罪實係基於「病患性」行為，而對他人甚少損害，然被告
    前曾因施用毒品，經送觀察勒戒、強制戒治及判決執行，有
    上開前案紀錄表為憑，素行非佳，經警查獲後仍未戒絕，如
    前次輕度量刑就被告言已無法收矯治之效，再衡量被告其餘
    犯罪之動機、目的、犯罪時所受之刺激、犯罪之手段、犯人
    之生活狀況、品行、智識程度、犯罪所生之危險或損害、犯
    罪後之態度等一切情狀，判處如主文所示之刑。
四、據上論斷，應依刑事訴訟法第273條之1第1項、第299條第1
    項前段，毒品危害防制條例第10條第1項、第23條第2項，刑
    法第11條前段、第47條第1項，判決如主文。
本案經檢察官乙○○到庭執行職務。
中    華    民    國    97    年    3    月    21    日
                  刑事第三庭法    官  林淑鳳
以上正本證明與原本無異。
如不服本判決應於收受本判決後10日內向本院提出上訴書狀，其
未敘述上訴理由者，並得於提起上訴後10日內向本院補提理由書
狀（均須按他造當事人之人數附繕本）「切勿逕送上級法院」。
中    華    民    國    97    年    3    月    31    日
                            書 記 官  郭廷耀
附錄論罪法條：
毒品危害防制條例第10條第1項
施用第一級毒品者，處 6 月以上 5 年以下有期徒刑。


司法院資訊處製作；財團法人民間司法改革基金會備份。
